臺灣臺南地方法院刑事判決　　　　　　　 94年度訴字第409號
公　訴　人　臺灣臺南地方法院檢察署檢察官
被　　　告　乙○○
上列被告因違反毒品危害防制條例案件，經檢察官提起公訴（94
年度毒偵字第265號、第762號），被告於本院審理時就被訴事實
為有罪之陳述，經本院合議庭裁定由受命法官獨任行簡式審判程
序，本院判決如下：
    主      文
乙○○連續施用第一級毒品，累犯，處有期徒刑拾月。扣案第一
級毒品海洛因貳包（合計淨重為零點壹伍公克）沒收銷燬之。扣
案毒品外包裝貳個（合計共重為零點肆參公克）沒收之。
    事實及理由
一、本件犯罪事實：乙○○前於民國（下同）九十一年間，因違
    反毒品危害防制條例案件，經本院於九十一年五月十七日，
    以九十一年度訴字第三○○號判處有期徒刑八月確定，甫於
    九十二年十二月二十八日縮刑期滿執行完畢，又因違反毒品
    危害防制案件，經本院以九十一年毒聲字第二四二號裁定施
    以強制戒治，復經臺灣臺南地方法院檢察署檢察官以九十一
    年聲停戒二字第一四七號聲請本院以九十一年毒聲字第一二
    九五號裁定停止戒治交付保護管束，於九十一年八月二十二
    日出監，嗣於九十二年一月十九日，因未經撤銷保護管束，
    視為強制戒治執行完畢（聲請書誤載為「於九十一年八月二
    十二日執行戒治完畢釋放」）。詎乙○○猶不知悔改，竟自
    強制戒治執行完畢五年內之九十三年五月間某日起至九十四
    年三月十六日上午八時許止，基於施用第一級毒品海洛因之
    概括犯意，在臺南市○區○○○街三六號住處等處，連續施
    用第一級毒品海洛因多次，嗣經警分別於九十四年一月十七
    日及九十四年三月十六日採其尿液送驗後查獲，並扣得第一
    級毒品海洛因二包（合計淨重零點一五公克，外包裝合計重
    零點四三公克）。案經臺南市警察局第六分局報告臺灣臺南
    地方法院檢察署檢察官偵查後起訴。
二、本件係經被告乙○○於本院當庭表示認罪，而以簡式審判程
    序加以審理，有本院九十四年七月二十六日準備程序筆錄及
    審判筆錄附卷足憑，則依據刑事訴訟法第二百七十三條之二
    、同法第一百五十九條第二項之規定，不適用傳聞法則有關
    限制證據能力之相關規定，合先敘明。
三、上揭犯罪事實，有下列證據可證：
  (一)、被告於本院審理時就檢察官起訴之犯罪事實坦承不諱；
  (二)、臺南市警察局第六分局調查乙○○涉嫌毒品案送驗尿液
        及年籍對照表二紙（檢體編號分別為Ｆ－○二○號、Ｆ
        －○八六號）、長榮大學毒物研究中心九十四年三月十
        日確認報告、九十四年四月九日確認報告各一紙；
  (三)、臺灣高等法院被告前案紀錄表、臺灣臺南地方法院檢察
        署刑案資料查註紀錄表、全國施用毒品案件紀錄表各一
        紙；
  (四)、臺南市警察局第六分局九十四年一月十七日扣押書、九
        十四年三月十六日扣押書各一紙、臺南市警察局第六分
        局查獲乙○○涉毒品案初步檢驗報告書二紙、法務部調
        查局九十四年三月十日調科壹字第二○○○○五三九四
        號鑑定通知書、九十四年四月二十九日調科壹字第二○
        ○○○五五○○號鑑定通知書各一紙。
    本件事證明確，被告之犯行，堪以認定。
四、核被告乙○○所為，係犯毒品危害防制條例第十條第一項之
    施用第一級毒品罪。被告非法持有第一級毒品海洛因之低度
    行為，為其施用之高度行為所吸收，不另論罪。又被告先後
    多次施用第一級毒品之犯行，時間緊接，觸犯構成要件相同
    之罪，顯係基於概括犯意反覆為之，為連續犯，應依刑法第
    五十六條之規定以一罪論，並加重其刑。末查，被告乙○○
    前於九十一年間，因違反毒品危害防制條例案件，經本院於
    九十一年五月十七日，以九十一年度訴字第三○○號判處有
    期徒刑八月確定，於九十二年十二月二十八日縮刑期滿執行
    完畢，有臺灣臺南地方法院檢察署刑案資料查註紀錄表及臺
    灣高等法院被告前案紀錄表在卷可證，其受有期徒刑之執行
    完畢，五年以內再犯本件有期徒刑以上之罪，為累犯，應依
    刑法第四十七條之規定加重其刑，並依同法第七十條之規定
    遞加重之。爰審酌被告有施用毒品之素行，再犯本件連續施
    用第一級毒品罪及其犯罪之動機、目的、手段、所生危害、
    施用毒品之期間、次數、犯罪後坦承犯行，態度良好及施用
    毒品自戕身心等一切情狀，量處如主文所示之刑，以資懲戒
    。又扣案之第一級毒品海洛因二包（合計淨重零點一五公克
    ），屬違禁物，有法務部調查局九十四年三月十日調科壹字
    第二○○○○五三九四號、九十四年四月二十九日調科壹字
    第二○○○○五五○○號鑑定通知書各一紙附卷可考，爰依
    毒品危害防制條例第十八條第一項前段之規定，沒收銷燬之
    。另按用於包裹毒品，防其裸露、逸出、潮濕，便於持有藉
    以施用，亦為供施用毒品所用之物，非屬毒品危害防制第十
    九條第一項規定應沒收之物，得依刑法第三十八條第一項第
    二款規定，宣告沒收之，最高法院九十一年臺上字第四○七
    六號、第四四一六號判決亦可資參照。故本案扣案之毒品外
    包裝合計共重零點四三公克，既係用於包裹毒品，防其裸露
    、逸出、潮濕，便於持有藉以施用，亦為被告供本件施用第
    一級毒品海洛因所用之物，復非屬毒品危害防制第十九條第
    一項規定應沒收之物，爰依刑法第三十八條第一項第二款規
    定，宣告沒收之。
五、據上論斷，應依刑事訴訟法第二百七十三條之一第一項、第
    二百九十九條第一項前段、第三百十條之二、第四百五十四
    條第一項、第二項，毒品危害防制條例第十條第一項、第十
    八條第一項前段，刑法第十一條前段、第五十六條、第四十
    七條、第三十八條第一項第二款，判決如主文。
本案經檢察官甲○○到庭執行職務
中　　華　　民　　國　　94　　年　　 7 　 月  　29　　日
                    刑事第十二庭  法  官  黃翰義
以上正本證明與原本無異。
如不服本判決，應於送達後十日內，向本院提出上訴狀（應附繕
本）。
                                  書記官  林憶梅
中　　華　　民　　國　　94　　年　　 7　　月　　29　　日
附錄本案論罪科刑法條全文：
毒品危害防制條例第十條
施用第一級毒品者，處六月以上五年以下有期徒刑。
施用第二級毒品者，處三年以下有期徒刑。
